* ====== USBLC6-2SC6 ESD clamp (двухканальный) =====================
* Пины субсхемы:  A  B  VBUS  GND
* - A: линия канала A
* - B: линия канала B
* - VBUS: шина питания (к твоей 3.3V или 5V)
* - GND: земля
.subckt USBLC6 A B VBUS GND
* Channel A: направляющие диоды к шинам
D_A_UP   A   VBUS  DCLAMP
D_A_DN   GND A     DCLAMP
* Channel B:
D_B_UP   B   VBUS  DCLAMP
D_B_DN   GND B     DCLAMP
* Rail clamp между VBUS и GND (зинер)
DZ_VBUS  VBUS GND  DZCLAMP
.model DCLAMP  D(Is=1e-12 N=1.2 Rs=0.5 Cjo=30p M=0.33)
* Для 3.3V шины держим кламп ~6V; для 5V подними Bv ~9V
.model DZCLAMP D(Bv=6.0 Ibv=1m Rs=0.5 Cjo=200p N=1.0)
.ends USBLC6

* ====== FBEAD — ферритовая бусина (упрощённо) =====================
* Две клеммы: P  N
* В DC выглядит как маленькое R, на ВЧ — как небольшая L.
.subckt FBEAD P N
RDC  P  P1  0.05
LHF  P1 N   100n
.ends FBEAD

