* FBEAD — устойчивая серийная модель феррит-бусины (для цепей питания)
* Импеданс растёт с частотой, но DC-путь гарантирован через R+L.
* Пины: 1=P (со стороны источника), 2=N (со стороны нагрузки)
.subckt FBEAD P N params: RDC=0.05 L=20n Cpar=0.2p
RDC  P  A   {RDC}     ; DC-сопротивление бусины
L1   A  N   {L}       ; серийная индуктивность (десятки нГн)
Cpar P  N   {Cpar}    ; паразитная ёмкость
Cstab P  N   0.2p     ; числовая устойчивость
.ends FBEAD

